Config:
  hfst:
    Gen: ../../../src/generator-gt-norm.hfst
    Morph: ../../../src/analyser-gt-norm.hfst
  xerox:
    Gen: ../../../src/generator-gt-norm.xfst
    Morph: ../../../src/analyser-gt-norm.xfst
    App: lookup

Tests:

# todo:
# Proofread the gold standard (below)
# Then: run analyser, then correct. 


  Verb - haravoiđa: # Verb 'to bring' - full paradigm
     haravoiđa+V+Inf: haravoiđa
     haravoiđa+V+Ind+Prs+Sg1: haravoitten
     haravoiđa+V+Ind+Prs+Sg2: haravoittet
     haravoiđa+V+Ind+Prs+Sg3: haravoittee
     haravoiđa+V+Ind+Prs+Pl1: haravoittema
     haravoiđa+V+Ind+Prs+Pl2: haravoittetta
     haravoiđa+V+Ind+Prs+Pl3: haravoithaan
     haravoiđa+V+Ind+Prt+Sg1: haravoittin
     haravoiđa+V+Ind+Prt+Sg2: haravoittit
     haravoiđa+V+Ind+Prt+Sg3: haravoitti
     haravoiđa+V+Ind+Prt+Pl1: haravoittima
     haravoiđa+V+Ind+Prt+Pl2: haravoittitta
     haravoiđa+V+Ind+Prt+Pl3: haravoithiin
     haravoiđa+V+PrfPrc+Sg+Nam: haravoinu
